臺灣嘉義地方法院刑事判決　　　　　　　100年度訴字第849號
公　訴　人　臺灣嘉義地方法院檢察署檢察官
被　　　告　吳俊賢
上列被告因違反毒品危害防制條例案件，經檢察官提起公訴（10
0 年度毒偵字第1688號），被告於準備程序中就被訴事實為有罪
之陳述，經本院合議庭裁定由受命法官改依簡式程序審理，判決
如下：
    主  文
吳俊賢施用第一級毒品，累犯，處有期徒刑捌月。
    犯罪事實
一、吳俊賢前因施用毒品案件，經本院以92年度毒聲字第498 號
    裁定令入戒治處所施以強制戒治，於民國92年12月15日因停
    止其處分出監，所餘戒治期間交付保護管束，指揮書執畢日
    期為93年7 月29日，後於93年1 月9 日因法律修正執行完畢
    。復於前開強制戒治執行完畢後5 年內，又因施用毒品案件
    ，經本院以97年度訴字第533 號判決判處有期徒刑7 月，經
    其提起上訴，經臺灣高等法院臺南分院以97年度上訴字第11
    25號判決駁回上訴確定，並於98年7 月21日縮刑期滿執行完
    畢。猶不知悔改，復基於施用第一級毒品海洛因（以下簡稱
    海洛因）之犯意，於100 年10月2 日23時許，在嘉義縣朴子
    市內厝7 之2 號住處內，以針筒注射方式，施用海洛因1 次
    。嗣經警於100 年10月4 日9 時許，經警拘提並採集尿液送
    驗，結果呈嗎啡（海洛因代謝物）陽性反應，而悉上情。
二、案經彰化縣警察局員林分局報告臺灣彰化地方法院檢察署檢
    察官呈請臺灣高等法院檢察署檢察長令轉臺灣嘉義地方法院
    檢察署檢察官偵查起訴。
    理  由
一、本件係經被告吳俊賢於準備程序當庭表示認罪，而經本院裁
    定以簡式審判程序加以審理，則依據刑事訴訟法第273 條之
    2 、同法第159 條第2 項之規定，不適用傳聞法則有關限制
    證據能力之相關規定，合先敘明。
二、上揭犯罪事實，業據被告於偵查及本院審理中坦承不諱；又
    被告於100 年10月4 日9 時許，經警得其同意採尿送驗，其
    結果呈可待因、嗎啡陽性（按施用海洛因後，經人體之水解
    代謝作用，會呈可待因、嗎啡陽性反應）反應等情，有詮訢
    科技股份有限公司濫用藥物尿液檢驗報告影本（檢體編號為
    ：B399號）、代號與真實姓名對照表各1 份在卷足憑，是被
    告上揭自白核與事實相符，應堪採信。另毒品危害防制條
    例第20條就施用毒品者，祇於「初犯」及「5 年後再犯」2
    種情形，有其追訴條件之限制，即須於初犯經觀察、勒戒或
    強制戒治釋放後，5 年內均無施用毒品之行為，始能認其前
    所實施之觀察、勒戒或強制戒治已足遮斷毒癮，而得於5 年
    後再犯時，再予適用初犯之規定，重行觀察、勒戒等程序。
    倘5 年內已經再犯，被依法追訴處罰，縱其第3 次（或第3
    次以上）施用毒品之時間在初犯釋放5 年以後，即與「5 年
    後再犯」之情形有別，且因已於「5 年內再犯」，顯見其再
    犯率甚高，原實施觀察、勒戒或強制戒治，已無法收其實效
    ，而無5 年戒斷期之存在，自無再經觀察、勒戒及強制戒治
    之必要，應得逕行追訴處罰（最高法院97年度第5 次刑事庭
    會議決議參照）。查被告前因施用毒品案件，經本院以92年
    度毒聲字第498 號裁定令入戒治處所施以強制戒治，於92年
    12月15日因停止其處分出監，所餘戒治期間交付保護管束，
    指揮書執畢日期為93年7 月29日，後於93年1 月9 日因法律
    修正執行完畢。復於前開強制戒治執行完畢後5 年內，又因
    施用毒品案件，經本院以97年度訴字第533 號判決判處有期
    徒刑7 月，經其提起上訴，經臺灣高等法院臺南分院以97年
    度上訴字第1125號判決駁回上訴確定在案，是被告於強制戒
    治執行完畢釋放後，於5 年內已再犯，並經依法追訴處罰，
    雖其本件再度施用毒品之時間，在初犯經強制戒治執行完畢
    釋放5 年以後，仍應依毒品危害防制條例第23條第2 項之規
    定，予以論科。是本件事證明確，被告施用第一級毒品海洛
    因犯行，洵堪認定，應依法論科。
三、查海洛因為毒品危害防制條例第2 條第2 項第1 款所定之第
    一級毒品，核被告所為，係犯毒品危害防制條例第10條第1
    項之施用第一級毒品罪。被告施用前持有海洛因之低度行為
    ，應為施用之高度行為所吸收，不另論罪。又其前因施用毒
    品案件，經本院以97年度訴字第533 號判決判處有期徒刑7
    月，經其提起上訴，經臺灣高等法院臺南分院以97年度上訴
    字第1125號判決駁回上訴確定，並於98年7 月21日縮刑期滿
    執行完畢等情，業如前述，並有上揭前案紀錄表附卷足參，
    其受有期徒刑之執行完畢後5 年內，故意再犯本件有期徒刑
    以上之罪，為累犯，應依刑法第47條第1 項之規定加重其刑
    。爰審酌被告素行非佳，且施用毒品後經觀察、勒戒、強制
    戒治，猶未知所警惕仍接連施用毒品，並經論罪科刑後，進
    而再犯本案，足見其未徹底戒除施用毒品，惟念及施用毒品
    本質上係戕害自身健康之行為，尚未嚴重破壞社會秩序或侵
    害他人權益，及被告坦承犯行、犯後態度尚屬良好等一切情
    狀，量處如主文所示之刑，以資儆懲。
據上論斷，應依刑事訴訟法第273 條之1 第1 項、第299 條第1
項前段，毒品危害防制條例第10條第1 項，刑法第11條前段、第
47條第1 項，判決如主文。
本案經檢察官徐鈺婷到庭執行職務。
中    華    民    國   100    年    12    月    30    日
                  刑事第六庭    法  官  張志偉
以上正本證明與原本無異。
如不服本判決應於收受判決後10日內向本院提出上訴書狀，並應
敘述具體理由；其未敘述上訴理由者，應於上訴期間屆滿後20日
內向本院補提理由書（均須按他造當事人之人數附繕本）「切勿
逕送上級法院」。
中    華    民    國   100    年    12    月    30    日
                                書記官  張子涵
附錄法條：
毒品危害防制條例第10條第1 項
施用第一級毒品者，處6 月以上5 年以下有期徒刑。